【裁判字號】    98,訴,1926
【裁判日期】    991123
【裁判案由】    損害賠償
【裁判全文】
臺灣臺中地方法院民事判決         98年度訴字第1926號
原告即反訴被告
            游有順
訴訟代理人  施廷勳  律師
複代理人    邱郁盈
被告即反訴原告
            鐘福立即新農家農特.
訴訟代理人  陳兆瑛  律師
上列當事人間損害賠償事件，本院於民國99年10月26日言詞辯
論終結，判決如下：
    主  文
被告應給付原告新台幣參拾捌萬貳仟參佰柒拾參元，及自民國九
十八年九月二十一日起至清償日止，按年息百分之五計算之利息
。
原告其餘之訴駁回。
本訴訴訟費用由被告負擔佰分之拾捌，餘由原告負擔。
本判決本訴原告勝訴部分得假執行；但被告以新台幣參拾捌萬貳
仟參佰柒拾參元為原告預供擔保後，得免為假執行。
原告其餘假執行之聲請駁回。
被告之反訴及其假執行之聲請均駁回。
反訴訴訟費用由被告負擔。
    事實及理由
壹、兩造之聲明：
一、原告即反訴被告（下稱原告）：
（一）被告即反訴原告（下稱被告）應給付原告新台幣（下同）
      1,788,630元，及自起訴狀繕本送達之翌日起至清償日止
      ，按年息5%計算之利息。
（二）願供擔保，請准宣告假執行。
（三）被告之反訴及其假執行之宣告均駁回。
（四）反訴部分如受不利判決，願供擔保請准免為假執行。
二、被告：
（一）原告之訴及其假執行之聲請均駁回。
（二）如受不利判決，願供擔保請准免為假執行。
（三）原告應給付被告262,415元，及自反訴起訴狀送達原告起
      至清償日止，按年息5%計算之利息。
（四）反訴部分請准供擔保後宣告假執行。
貳、原告起訴主張：
一、原告與於96年10月12日，向被告承租位於臺中縣新社鄉○○
    村○○街6之2號新農市休閒商場內附設停車場之一部，作為
    經營小型汽車賽車場，租期自96年10月12日起至98年9月30
    日，每月租金以原告當月營業收入（未稅）之約定比率計收
    。
二、被告自97年5月起，未經原告同意，變更租金計算方式，將
    營業收入30萬元以下之分配比例提高為20％（原約定為15％
    ），並利用保管營業收入之機會，逕將不應收取之租金扣留
    。被告另自97年11月起以擴大租賃場所為由，提高租金為每
    月7萬元，原告雖表示同意，但被告事後未履約，故被告於
    97年11月、12月、98年1月所收取超出原約定租金數額部分
    亦屬溢收。被告自98年2月、3月回復改依營業收入20％收取
    租金，仍屬溢收，此部分款項166,428元均應返還予原告。
三、被告擅自扣留98年4月、5月、6月營業收入中應分配予原告
    之款項242,846元，應返還之。
四、被告於98年1月，擅自封閉原告所承租場地之可供大型車輛
    通行之後門出口，並於98年5月下旬，要求進入園區之遊客
    需購買門票100元，此等舉措可能令遊客誤認賽車場已關閉
    ，且降低遊客入園意願，違反出租人應保持租賃物合於約定
    使用之狀態，使原告營業額大幅衰退，致生損害於原告，被
    告就賽車場收益未達去年同期營業收益之部分應賠償予原告
    ，被告應賠償369,170元。
五、原告以被告債務不履行，於98年6月4日向被告終止租約。未
    久，被告於上開場地，開設另一賽車場，被告上述作為亦屬
    不完全給付，被告應賠償與系爭租約剩餘期間倘繼續履行原
    告繼續經營賽車場，可能獲取之收益950,186元。
六、系爭租約既已終止，被告應返還契約擔保金60,000元，爰主
    張被告應給付原告如聲明所示金額。。
七、反訴部分則以：
（一）原告未低報營業收入，被告所述不實。
（二）原告於98年6月終止租約係合法行使權利，無須負擔回復
      原狀之費用及終止租約後之租金等語，資為抗辯。
參、被告則以：
一、被告97年5月以後所收取之租金數額，均係經原告同意收取
    。
二、被告封閉停車場後門及向入園遊客收費，未違反租約。原告
    營業額減少與被告上開作為無關。
三、被告於原告違約停止營業後，在原址經營賽車場，依自地自
    用原則，並未違反雙方租約，且被告亦無以原告所稱手段迫
    使原告不能經營賽車場。
四、因原告須給付被告下列反訴主張之費用，被告始將契約擔保
    金、原告98年4月至6月份原得分配之金額予以保留抵償等語
    ，資為抗辯。
五、反訴主張：
（一）原告於租賃期間低報營業收入，未繳納足額租金，此部分
      款項28,000元，應給付被告。
（二）原告片面於98年6月間終止營業，違反租約。原告應賠償
      租約倘繼續履行，被告可得收取之租金131,622元。
（三）原告違約停止營業，依約應負擔回復場地原狀之費用331,
      353元。
（四）原告所須給付之上開費用，經被告以契約擔保金及原告98
      年4月至6月份營業收益抵償後，原告尚須給付被告如聲明
      所示金額。
肆、經查，
一、以下之事實為兩造所不爭，本院得採為判決之基礎（見本院
    卷第220頁、第221頁）：
（一）原告與被告於96年10月12日簽訂停車場出租契約書（以下
      稱系爭契約書），承租位於臺中縣新社鄉○○村○○街6
      之2號新農市休閒商場內附停車場劃定區域範圍作為經營
      小型汽車賽車場，租期自96年10月12 日起至98年9月30日
      ，租金以原告當月營業收入（未稅）按達成以雙方約定抽
      成率計收，其契約之內容，如原告所提出之租賃契約書所
      載。
（二）兩造對於附表一、二、三所列各月營收、實收租金不爭執
      。
（三）兩造對於附表四所示各月營收金額不爭執，對於附表所各
      月營收尚由被告扣留，並未將扣除應計之租金後之餘額交
      付原告，不爭執。
（四）被告於98年1月間，派工將新農家農特產商店之後門封閉
      ，改由前門進出。
（五）原告於98年5月11日以存證信函通知原告於文到7日內回復
      北側大門原有之寬度。為被告所拒，並以98年5月25日(98
      )嘉安字第32號函通知原告依約出租之場地並未包括使用
      停車場及專用大門，並無違約情事，自98年5月28日起進
      園自須購買門票，每張100元，門票可抵消費項目。
（六）原告於98年6月4日以被告經前開催告後仍不履行出租人前
      開義務為由，發函通知被告終止系爭合約，經被告於98年
      6月5日收受。原告於98年6月8日將賽車移出本件租賃標的
      ，不再經營賽車場生意。
（七）被告於98年6月10日函原告：「今游先生片面解約於6月8
      日將賽車運走，新農市不表意見，但請先生於接函10 日
      內恢復契約承租前原狀。」
（八）被告於原告終止契約1個月後，將本件租賃標的出租給他
      人經營小型賽車場，承租人經營2個月後無法繼續經營，
      被告再接受經營小型賽車場1個月，又無法繼續經營，再
      出租給他人經營1個月。
二、本件爭點如下：（一）兩造於契約成立後，是否曾達成自97
    年5月起改按統一依營收之20%計收租金，及97年11月至98年
    1月統按每月70,000元計收租金之協議？（二）被告封閉停
    車場後門及改變入場管制方式，是否為不完全給付之債務不
    履行之行為？若被告成立債務不履行之損害賠償責任，原告
    之損害額為何？（三）原告於98年6月4日終止系爭契約是否
    合法？若契約已生終止效力，兩造得否就契約終止向對造主
    張損害賠償？被告在契約終止後，將場地出租他人經營小型
    汽車賽車場，是否構成債務不履行之損害賠償責任？上開損
    害賠償責任若成立，損害賠償數額為何？（四）原告是否於
    營業期間短報營收，致被告每月短收租金2,000元？（五）
    被告得否請求原告將租賃場地回復原狀？被告請原告回復原
    狀之費用是否違反誠信原則？若得請求，費用為何？（六）
    被告保留契約擔保金及原告98年4月至6月之營業收益，以抵
    償原告積欠債務，有無理由？析述如下。
（一）依民法第422條規定「不動產之租賃契約，其期限逾一年
      者，應以字據訂立之，未以字據訂立者，視為不定期限之
      租賃。」之反面解釋，不動產租賃契約不以書面約定為必
      要，當事人就契約內容達成合意者，契約即屬成立。另依
      民法第153條第1項「當事人互相表示意思一致者，無論其
      為明示或默示，契約即為成立。」之規定，契約合意不以
      當事人明示合意為必要，倘依表意人足以間接推知效果意
      思之舉動或其他情事，認達成合意者，契約亦屬成立。查
      本件兩造就租金數額，固於契約中有所約定，而被告自97
      年5月起所收租金數額，與系爭契約書所約定數額不同，
      惟依原告對於被告自97年5月起改按統一依營收之20%計收
      租金，及97年11月至98年1月統按每月70,000元計收租金
      之行為，於98年5月11日前均未表示異議之情觀之，兩造
      應已就租金之數額達成默示變更之合意，否則原告於被告
      收取該月租金時，自應即時表示異議，再參諸證人陳美杏
      即為被告管理新農家農特產商店新農市之受僱人證稱，其
      與陳得瑋即為原告經營新農家農特產商店新農市停車場附
      設賽車場之受僱人達成自97年5月起改按統一依營收之20%
      計收租金之協議，及自97年11月起，依陳得瑋之要求統按
      每月70,000元計收租金，後被告因資金未到位，自98 年2
      月回復仍統一依營收20％計收租金等情（見本院卷第219
      頁、第220頁），益證兩造就租金數額之變更達成合意，
      被告無溢收租金之情事。至證人陳得瑋雖證稱曾聽聞陳美
      杏提起自97年5月起改按統一依營收之20%計收租金，及其
      曾向陳美杏提起自97年11月起統按每月70,000元計收租金
      之事，但均未達成合意等情，惟證人陳得瑋為原告之受僱
      人，其證言不無維護原告利益之可能，證言可信性，不無
      疑義，且如前所述，原告對於被告於97年5月起所收租金
      數額，於98年5月11日未表示異議之情觀之，則其證稱兩
      造就租金數額變更未達成合意，顯不符常理，不足採信，
      故原告請求被告給付附表一、二合計之金額，為無理由。
（二）
    1.按因可歸責於債務人之事由，致為不完全給付者，債權人
      得依關於給付遲延或給付不能之規定行使其權利。因不完
      全給付而生前項以外之損害者，債權人並得請求賠償，民
      法第227條定有明文。而出租人應以合於所約定使用收益
      之租賃物，交付承租人，並應於租賃關係存續中，保持其
      合於約定使用、收益之狀態，民法第423條定有明文。又
      出租人保持租賃物合於所約定使用、收益狀態之義務，為
      出租人之給付義務，且為其最主要之義務，倘有違反，應
      負債務不履行之責（最高法院97年台上字第2307號判決意
      旨參照）。次按依系爭契約書第3條第1項規定，出租人即
      被告應提供場地供承租人即原告經營小型賽車場，第5條
      第1項第1款更規定被告「提供經營之場地，以現場點收交
      付（如圖示範圍），雙方定有96年10月30日現場點交。」
      ，則依上開規定及契約，被告應保持所提供之場地合於經
      營小型賽車場，且該場地應符合兩造締約時之狀態。
    2.查被告於96年10月30日提供予原告之場地，有前、後門可
      供出入，且顧客無須付費即得入場。被告於98年1月派工
      封閉停車場後門後，賽車場僅餘前門可供出入，該場地出
      入之便利性與該場地締約時之出入便利性，明顯不同，且
      封閉該場地之後門必然影響前來消費顧客之便利性，而間
      接影響顧客消費賽車場設施之意願，堪認被告未履行保持
      租賃物合於所約定使用、收益狀態之義務。而被告自98年
      5 月28日起對入園顧客收取費用100元，此收費措施為該
      場地締約時所無，顧客需先支付費用，始得入園，自亦影
      響顧客入園意願，而影響顧客消費賽車場設施之意願，被
      告此一作為，亦屬未履行保持租賃物合於所約定使用、收
      益狀態之義務。被告之上開作為，顯係提供不合於約定使
      用收益之租賃物予告，不符債之本旨，應屬可歸責於被告
      之事由所致之不完全給付。至被告辯稱被告作為係為維護
      園區內人車安全，租賃標的不含停車場後門，被告作為非
      屬不完全給付一節，查被告上開作為客觀上確使所提供之
      場地異於締約時場地之狀態，且已造成減低顧客使用原告
      小型賽車場之便利性，被告尚不得以維護園區內人車管制
      為由，規避契約義務之履行。
    3.按損害賠償，除法律另有規定或契約另有訂定外，應以填
      補債權人所受損害及所失利益為限。依通常情形，或依已
      定之計劃、設備或其他特別情事，可得預期之利益，視為
      所失利益，民法第216條定有明文。本件原告主張以97年1
      月至5月之每月營收扣除租金之收益為標準，作為98年1月
      至5月原可獲得之利益，認不足此數額即為原告因被告不
      完全給付之所受損害。惟原告97年1月至5月之收益，固可
      作為預測98年1月至5月收益之參考基準之一，惟並非可僅
      依此參考基準，即認定原告該時期原可獲得之營業收益，
      蓋原告經營賽車場之收益，涉及因素多端，例如，該時期
      民眾之消費力、消費習慣、有無同業競爭、小型賽車活動
      對民眾的吸引力及其他主客觀等因素所影響，故判斷被告
      不完全給付所造成之損害，應從該不完全給付行為對原告
      經營小型賽車場所造成之影響認定。本院審酌被告封閉後
      門之位置、時間、被告向入園民眾收取之費用數額、收費
      措施實施之時間及被告上開作為可能影響顧客入園消費賽
      車場設施之程度等因素綜合判斷，認為原告98年1月至5月
      之收益應受有10％之影響，此部分收益之減少為原告之損
      害，故被告應賠償原告92,663元。（計算式：
        1.原告98年1月至5月之收益為290,544元+254,201元+14
          9,107元+99,875元+132,898元＝926,625元。
        2.原告原可獲取利益為926,625*110％＝1,019,287.5元
          。
        3.原告所受損害為1,019,287.5-926,625元＝92,662.5
          元，小數點以下四捨五入。）
（三）
    1.按因可歸責於債務人之事由，致為不完全給付者，債權人
      得依關於給付遲延或給付不能之規定行使其權利；契約當
      事人之一方遲延給付者，他方當事人得定相當期限催告其
      履行，如於期限內不履行時，得解除其契約。因可歸責於
      債務人之事由，致給付不能者，債權人得請求賠償損害；
      而解除權之行使，不妨礙損害賠償之請求；且第258條及
      第260條之規定，於當事人依法律之規定終止契約者，準
      用之；民法第227條第1項、第254條、第226條第1項、第
      260條、第263條分別定有明文。查本件被告違反民法第
      423條規定，為不完全給付，已如前述，而原告於98年5月
      11日催告被告應依契約保持租賃物之使用狀態，因被告仍
      置不理，原告因認契約之目的已無法達成，因而再於98年
      6月4日發函終止兩造間租賃契約等情，為兩造所不爭執，
      而被告既有違反民法第423條規定之不完全給付，原告於
      催告後被告仍拒絕履行，依上開規定，原告自得終止兩造
      租賃契約，則原告所為終止租約之意思表示於到達被告時
      即生終止效力，兩造租賃契約應認自98年6月4日起已經合
      法終止。又原告係依上開法律行使終止權，自不受系爭合
      約書第2條第2項限制，無須經被告同意，亦無須2個月前
      提出。
    2.又上開條文所稱解除權之行使，不妨礙損害賠償之請求，
      並非積極的認有新賠償請求權發生，不過規定因其他已發
      生之賠償請求權，不因解除權之行使而受妨礙。故因契約
      消滅所生之損害，並不包括在內，因此該條所規定之損害
      賠償請求權，係專指因債務不履行之損害賠償而言（最高
      法院55年台上字第2727號判例意旨參照）。另契約消滅前
      ，因債務不履行或其他原因已發生之賠償請求權，不因終
      止權之行使而受妨礙，至契約經有終止權之一方終止後，
      即嗣後歸於消滅，既不再有債務不履行之問題，自不新生
      債務不履行之損害賠償（最高法院82年台上字第2529號判
      決意旨參照）。本件原告主張98年6月以後之經營賽車場
      之收益及被告所主張98年6月以後出租場地之租金，均係
      以契約存在為前提之利益，惟系爭契約既經原告終止，自
      98年6月4日起失其效力，揆諸上開判例、判決意旨，兩造
      均不得以債務不履行為由，依契約再向對造主張契約繼續
      履行所能獲取之利益，兩造此部分主張，均為無理由。另
      原告以被告於契約終止後，於原址繼續小型汽車賽車場屬
      債務不履行，而主張契約終止後之債務不履行之損害賠償
      一節，查系爭契約既未禁止被告於契約終止後在原場地營
      小型汽車賽車場，被告即無不得在原場地經營小型汽車賽
      車場之義務，則被告將原場地出租他人，作為經營小型汽
      車賽車場之用，自不構成債務不履行，原告此部分主張應
      屬無據。
(四）按當事人主張有利於己之事實者，就其事實有舉證之責任
     。但法律別有規定，或依其情形顯失公平者，不在此限，
     民事訴訟法第277條定有明文。主張法律關係存在之當事人
     ，須就該法律關係發生所須具備之特別要件，負舉證之責
     任（最高法院48年台字第887號判例意旨參照）。本件被告
     主張原告於營業期間短報營收，致被告每月短收租金2,000
     元情事，既為原告所否認，依上開規定及判例意旨，自應
     由被告就此負舉證責任，查被告固提出賽車場監視光碟4片
     以證明上開情事，惟該等光碟僅係98年4月、5月間中部分
     日期之部分時段之賽車場監視錄影狀況，不能證明該賽車
     場於所有營業期間之營業狀況，而其內容縱已攝錄賽車場
     上有賽車行駛，亦無從據以計算原告經營賽車場之收入，
     遑論推斷原告有短報營業收入情事，被告既不能舉證上開
     情事存在，被告主張向原告請求短收之租金，即為無理由
     。
（五）按行使權利，履行義務，應依誠實及信用方法，民法第14
      8條第2項定有明文。依系爭合約書第2條第2項之規定，原
      告終止租約後，固負有將場地回復原狀之義務。惟查，被
      告於原告終止契約一個月後，即將本件租賃標的物出租給
      他人經營小型賽車場，利用原告所設置賽車場設施獲取租
      金利益，應認被告自斯時起，即願意承受此等設施所帶來
      之利益及不利益，則依上揭誠信原則，被告應不得於他人
      經營賽車場之利益不如預期後，即向原告請求將賽車場地
      回復原狀之費用，故被告之主張為無理由。
（六）依系爭契約書第4條規定，原告經營賽車場之營業收入，
      扣除每月租金後應分配予原告，且兩造每月結算分配營業
      收入，系爭契約書第6條復規定，原告提供60,000元予被
      告作為擔保金。又如前所述，兩造契約業已終止，而被告
      上揭向原告請求短報租金、契約繼續存在之租金利益及回
      復原狀費用等主張既無理由，被告對原告並無上述債權存
      在，被告保留契約擔保金、原告98年4月份至6月份應分配
      之營業收益以抵償上開費用之主張，即屬無據，依契約，
      被告自應將此部分款項返還予原告。惟原告所計算如附表
      四被告保留之營業收益，係扣除被告以每月營業收入15％
      計算之租金，而如前所述，兩造每月之租金業已合意變更
      為每月營業收入20％，故應以此計算原告所得分配之營業
      收益，因此，被告應返還契約擔保金60,000元及98年4月
      至6月之營業收益229,710元，原告附表四所列金額逾此數
      額之請求為無理由。
      （計算式：
        1.98年4月份之租金為117,500元*20％＝22,350元。
          98年5月份之租金為156,350元*20％＝31,270元。
          98年6月份之租金為11,850元*20％＝2,370元。
        2.98年4月至98年6月之收益285,700元（即117,500元
          +156,350元+11,850元）-98年4月至6月之租金55,990
          元（即22,350元+31,270元+2,370元）＝229,710元）
（七）從而，被告應給付原告債務不履行之損害賠償92,663元，
      應返還契約擔保金60,000元，及返還保留原告98年4月至6
      月之營業收益229,710元，合計應給付原告382,373元。
    （計算式：92,663元+60,000元+229,710元＝382,373元。）
三、綜上所述，原告依民法第227條等規定、系爭合約書之約定
    ，請求被告給付382, 373元，並自及自起訴狀繕本送達之翌
    日（即98年9月21日）起至清償日止，按年息5%計算之利息
    ，為有理由，應予准許；餘逾此部分之請求，則無理由，應
    予駁回。原告本訴勝訴部分，因所命被告給付之金額未逾50
    萬元，依民事訴訟法第389條第1項第5款之規定，自應依職
    權宣告假執行，又被告分別陳明願供擔保請准免為假執行，
    經核並無不合，爰酌定相當之擔保金額准許之，至於原告本
    訴敗訴部分，原告假執行之聲請無所依附，應予駁回。被告
    依民法第227條等規定、系爭合約書約定，請求原告給付
    262,415元，及自反訴起訴狀送達原告起至清償日止，按年
    息5%計算之利息，於法無據，應予駁回，被告假執行之聲請
    亦因反訴之駁回而無所依附，應一併駁回。
伍、本件事證已臻明確，兩造其餘主張陳述及所提之證據，均毋
    庸再予審酌，附此敘明。
陸、結論：原告之本訴為一部有理由、一部無理由，被告之反訴
    為無理由，依民事訴訟法第78條、第79條、第389條第1項第
    5款、第392條第2項，判決如主文。
中    華    民    國    99    年    11    月    23    日
                  民事  第二庭  法  官  王銘
以上正本係照原本作成
如對本判決上訴，須於判決送達後20日內向本院提出上訴狀
中    華    民    國    99    年    11    月    23    日
                                書記官  廖春玉
附表一
┌────┬──────┬──────┬──────┬─────┐
│月份    │ 當月營收   │ 應扣租金   │ 實扣租金   │ 溢扣金額 │
├────┼──────┼──────┼──────┼─────┤
│97年5月 │   204,110  │  30,617    │   40,822   │   10,206 │
├────┼──────┼──────┼──────┼─────┤
│97年6月 │   180,950  │  27,143    │   36,190   │    9,048 │
├────┼──────┼──────┼──────┼─────┤
│97年7月 │   126,090  │  18,914    │   25,218   │    6,305 │
├────┼──────┼──────┼──────┼─────┤
│97年8月 │   219,730  │  32,960    │   43,946   │   10,987 │
├────┼──────┼──────┼──────┼─────┤
│97年9月 │    77,590  │  11,639    │   15,518   │    3,880 │
├────┼──────┼──────┼──────┼─────┤
│97年10月│   175,350  │  26,303    │   35,070   │    8,768 │
├────┴──────┴──────┴──────┼─────┤
│合計                                              │   49,194 │
└─────────────────────────┴─────┘
附表二
┌────┬──────┬──────┬──────┬─────┐
│月份    │ 當月營收   │ 應扣租金   │ 實扣租金   │ 溢扣金額 │
├────┼──────┼──────┼──────┼─────┤
│97年11月│   145,740  │  21,861    │   70,000   │   48,139 │
├────┼──────┼──────┼──────┼─────┤
│97年12月│   146,600  │  21,990    │   70,000   │   48,010 │
├────┼──────┼──────┼──────┼─────┤
│98年1月 │   363,180  │  72,636    │   70,000   │   -2,636 │
├────┴──────┴──────┴──────┼─────┤
│合計                                              │   93,513 │
└─────────────────────────┴─────┘
附表三
┌────┬──────┬──────┬──────┬─────┐
│月份    │ 當月營收   │ 應扣租金   │ 實扣租金   │ 溢扣金額 │
├────┼──────┼──────┼──────┼─────┤
│98年2月 │   299,060  │  44,859    │   59,812   │   14,953 │
├────┼──────┼──────┼──────┼─────┤
│98年3月 │   175,420  │  26,313    │   35,084   │    8,771 │
├────┴──────┴──────┴──────┼─────┤
│合計                                              │   23,724 │
└─────────────────────────┴─────┘
附表四
┌────┬──────┬──────┬──────┬─────┐
│月份    │ 當月營收   │ 應扣租金   │ 實扣租金   │ 扣留金額 │
├────┼──────┼──────┼──────┼─────┤
│98年4月 │   117,500  │  17,625    │            │   99,875 │
├────┼──────┼──────┼──────┼─────┤
│98年5月 │   156,350  │  23,452    │            │  132,898 │
├────┼──────┼──────┼──────┼─────┤
│98年6月 │    11,850  │   1,777    │            │   10,073 │
├────┴──────┴──────┴──────┼─────┤
│合計                                              │  242,846 │
└─────────────────────────┴─────┘
附表五：大門封閉期間較前一年度營收差額之損害
┌────┬──────┬──────┬──────┬─────┐
│封閉期間│扣除租金之營│前一年度同期│扣除租金之營│ 差額     │
│        │收餘額      │            │收餘額      │          │
├────┼──────┼──────┼──────┼─────┤
│98年1月 │   290,544  │   97年1月  │  210,264   │ - 80,280 │
├────┼──────┼──────┼──────┼─────┤
│98年2月 │   254,201  │   97年2月  │  405,304   │  151,103 │
├────┼──────┼──────┼──────┼─────┤
│98年3月 │   149,107  │   97年3月  │  258,864   │  109,757 │
├────┼──────┼──────┼──────┼─────┤
│98年4月 │    99,875  │   97年4月  │  247,869   │  147,994 │
├────┼──────┼──────┼──────┼─────┤
│98年5月 │   132,898  │   97年5月  │  173,949   │   40,596 │
├────┴──────┴──────┴──────┼─────┤
│合計                                              │  369,170 │
└─────────────────────────┴─────┘
附表六：契約終止後之損害（計算至99年3月）
┌────┬────────────┬────────┬────┐
│ 月分   │總營收扣除租金後之餘額  │當月營運支出    │淨獲利  │
├────┼────────────┼────────┼────┤
│97年6月 │            153,808     │       55,418   │ 98,390 │
├────┼────────────┼────────┼────┤
│97年7月 │            107,117     │       51,750   │ 55,367 │
├────┼────────────┼────────┼────┤
│97年8月 │            186,771     │       55,640   │131,131 │
├────┼────────────┼────────┼────┤
│97年9月 │             65,952     │       50,280   │ 15,672 │
├────┼────────────┼────────┼────┤
│97年10月│            149,048     │       54,740   │ 94,308 │
├────┼────────────┼────────┼────┤
│97年11月│            123,879     │       54,480   │ 69,399 │
├────┼────────────┼────────┼────┤
│97年12月│            124,610     │       54,480   │ 70,130 │
├────┼────────────┼────────┼────┤
│98年1月 │            290,544     │      113,960   │176,584 │
├────┼────────────┼────────┼────┤
│98年2月 │            254,201     │       98,730   │155,471 │
├────┼────────────┼────────┼────┤
│98年3月 │            149,107     │       55,300   │ 93,807 │
├────┴────────────┴────────┼────┤
│小計                                                │960,259 │
├──────────────────────────┼────┤
│扣除98年6月已營業日之淨獲利                         │-10,073 │
├──────────────────────────┼────┤
│合計                                                │950,186 │
└──────────────────────────┴────┘

司法院資訊處製作；財團法人民間司法改革基金會備份。
